【裁判字號】    96,訴,1731
【裁判日期】    970114
【裁判案由】    違反毒品危害防制條例
【裁判全文】
臺灣臺南地方法院刑事判決              96年度訴字第1731號
公  訴  人  臺灣臺南地方法院檢察署檢察官
被      告  甲○○
上列被告因違反毒品危害防制條例案件，經檢察官提起公訴（96
年度撤緩毒偵字第47號、96毒偵字第2994號），被告於本院調查
時為有罪之陳述後，經本院合議庭裁定由受命法官獨任以簡式審
判程序審理，本院判決如下：
    主  文
甲○○施用第一級毒品，累犯，處有期徒刑壹年貳月，扣案注射
針筒壹支沒收；又施用第一級毒品，累犯，處有期徒刑壹年貳月
。應執行有期徒刑壹年肆月。扣案注射針筒壹支沒收。
    事  實
一、犯罪事實：
(一)、甲○○前因施用毒品案件，經本院以90年度毒聲字第1737號
    裁定觀察、勒戒後，認有繼續施用毒品之傾向，復裁定予以
    強制戒治，於民國91年10月21日因停止戒治交付保護管束而
    釋放，並於91年12月4日保護管束期滿，經臺灣臺南地方法
    院檢察署檢察官於91年12月13日，以91年度戒毒偵字第411
    號為不起訴處分確定。又於93年間，因分別施用第一、二級
    毒品案件，經臺灣高等法院臺南分院以94年度上訴字第207
    號判決判處有期徒刑1年，於94年5月23日確定，及經臺灣臺
    南地方法院以94年度易字第576號判決判處有期徒刑7月，於
    94年9月19日確定，定應執行有期徒刑1年6月，並於95年5月
    30日執行完畢。
(二)、甲○○竟不知悔改，於強制戒治釋放後5年內，分別：
１、基於施用第一級毒品海洛因之犯意，於95年11月6日上午9時
    許，在臺南縣麻豆鎮○○路14號之7住處，以將海洛因摻水
    稀釋後，裝入注射針筒內，施打於手臂血管之方式，施用第
    一級毒品海洛因1次。嗣於95年11月10日14時40分許，為警
    在臺南縣白河鎮永安里武聖殿之男性廁所內，查獲甲○○持
    注射針筒，乃採擷甲○○之尿液送驗，發現有嗎啡陽性反應
    ，始悉上情。
２、基於同時施用第一級毒品海洛因及第二級毒品安非他命之犯
    意，於96年7月28日凌晨，將第一級毒品海洛因及第二級毒
    品甲基安非他命摻在一起同時注射而施用，嗣於96年7月28
    日上午6時10分許，為警在嘉義市○○街90號查獲涉嫌竊盜
    犯行，且有施用毒品前科，經其同意採尿送驗而知上情。
    理  由
一、上開事實業據被告坦白承認，復有附表證據欄所示之各項證
    據，在卷可稽，被告犯行明確，應依法論科。
二、又被告第二次施用毒品犯行，檢察官以被告之尿液經正修科
    技大學超微量研究科技中心檢驗，同時檢出有安非他命陽性
    及嗎啡陽性反應，因認被告分別有施用第一級、第二級毒品
    犯行云云。然查上開檢驗報告，同時檢出有安非他命陽性及
    嗎啡陽性反應，僅能證明被告曾有施用第一級、第二級毒品
    犯行，而無從分辨毒品係同時或先後施用，第一級、第二級
    毒品又非不能同時施用，公訴人又未能舉其他事證證明被告
    第一級、第二級毒品係前後施用，是依罪證有疑，利於被告
    之原則，應認被告該次犯行，係將第一級、第二級毒品同時
    施用，而成立想像競合犯，而非數罪併罰。
三、核被告所為，係犯毒品危害防制條例第十條第一項之施用第
    一級毒品罪及同法第十條第二項之施用第二級毒品罪；其持
    有第一級毒品海洛因及第二級毒品安非他命之低度行為，分
    別為進而施用之高度行為所吸收，均不另論罪。被告所犯上
    開二罪，犯意各別，應分論併罰。又被告第二次施用毒品犯
    行，既係將第一級、第二級毒品同時施用，係被告於同一時
    地，一行為而觸犯上開二罪名，為想像競合犯，應依刑法第
    五十五條之規定從一重之施用第一級毒品罪處斷。又被告有
    如犯罪事實欄所示之犯罪及執行紀錄，有台灣高等法院被告
    前案紀錄表及在監在押全國紀錄表在卷可按，其於五年之內
    故意再犯本件有期徒刑以上之罪，為累犯，應依法加重其刑
    。爰審酌被告施用毒品之犯行，在性質上乃屬對自我身心健
    康之自戕行為，尚未嚴重破壞社會秩序、侵害他人權益，然
    其前因施用毒品經送強制戒治後，猶不思戒絕革除惡習，仍
    一再施用並再為本件犯罪，顯未因前所受之戒治而記取教訓
    ，及被告犯後坦承犯行，態度良好，並其犯罪之動機、目的
    、手段等一切情狀，各量處如主文所示之刑，並定其應執行
    刑，以資懲儆。
四、扣案針筒一支係被告所有，且供犯罪所用之物，業據其供承
    在卷，應依刑法第三十八條第一項第二款宣告沒收。
據上論斷，應依刑事訴訟法第二百七十三條之一第一項、第二百
九十九條第一項前段、第四百五十四條，毒品危害防制條例第十
條第一項、第二項，刑法第十一條前段、第五十五條、第五十一
條第五款、第四十七條第一項、第三十八條第一項第二款，判決
如主文。
中    華    民    國    97    年    1    月    14    日
                  刑事第三庭    法  官  鄧希賢
以上正本證明與原本無異
如不服本判決應於收受本判後10日內向本院提出上訴書狀，並應
敘述具體理由。如未敘述上訴理由者，應於上訴期間屆滿後20日
內向本院補提理由書狀（均須按他造當事人之人數附繕本）「切
勿逕送上級法院」。
                                書記官  蔡明峰
中    華    民    國    96    年    1    月    28    日
【96訴1731號】附表
┌──┬────┬───────┬───────┬─────────┬───────┬──────┐
│編號│犯罪時間│   犯罪地點   │   犯罪行為   │      證 據       │證據要旨      │附卷編頁    │
├──┼────┼───────┼───────┼─────────┼───────┼──────┤
│一  │95年11月│台南縣麻豆鎮中│施用第一級毒品│扣押書一紙        │扣案注射針筒一│南縣警卷頁11│
│    │6日上午9│興里14鄰自由路│海洛因        │                  │支            │            │
│    │時許    │14號之7       │              ├─────────┼───────┼──────┤
│    │        │              │              │採尿、檢驗報告    │95年11月10日16│同上卷頁12  │
│    │        │              │              │                  │時20分採尿；尿│            │
│    │        │              │              │                  │液檢體編號105 │            │
│    │        │              │              │                  │；檢驗結果呈嗎│            │
│    │        │              │              │                  │啡陽性反應。  │            │
│    │        │              │              ├─────────┼───────┼──────┤
│    │        │              │              │長榮大學尿液檢驗確│嗎啡陽性反應  │95年營毒偵第│
│    │        │              │              │認報告一紙        │              │403號卷頁17 │
│    │        │              │              ├─────────┼───────┼──────┤
│    │        │              │              │被告自白          │              │同上卷頁3、 │
│    │        │              │              │                  │              │95年營毒偵第│
│    │        │              │              │                  │              │403號卷頁5  │
├──┼────┼───────┼───────┼─────────┼───────┼──────┤
│二  │96年7月 │不詳          │施用第一級毒品│正修科技大學超微量│安非他命、嗎啡│嘉警第960002│
│    │28日凌晨│              │海洛因        │研究科技中心檢驗報│陽性反應      │773號卷頁1  │
│    │        │              │              │告一紙            │              │            │
│    │        │              │              ├─────────┼───────┼──────┤
│    │        │              │              │嘉義巿警察局第一分│96年7月28採尿 │同上卷頁5   │
│    ├────┼───────┼───────┤局查獲毒品案尿液送│，尿液檢體編號│            │
│    │同上    │不詳          │施用第二級毒品│驗姓名代號對照表一│：IM960705    │            │
│    │        │              │安非他命      │紙                │              │            │
│    │        │              │              │                  │              │            │
│    │        │              │              │                  │              │            │
│    │        │              │              │                  │              │            │
└──┴────┴───────┴───────┴─────────┴───────┴──────┘
附錄法條：
毒品危害防制條例第10條
施用第一級毒品者，處 6 月以上 5 年以下有期徒刑。
施用第二級毒品者，處 3 年以下有期徒刑。


司法院資訊處製作；財團法人民間司法改革基金會備份。
